【裁判字號】    97,易,826
【裁判日期】    970610
【裁判案由】    賭博
【裁判全文】
臺灣彰化地方法院刑事判決               97年度易字第826號
公  訴  人  臺灣彰化地方法院檢察署檢察官
被      告  丙○○
            丁○○
前列二人共同
選任辯護人  楊玉珍律師
被      告  乙○○
            戊○○
            甲○○
上列被告因賭博案件，經檢察官提起公訴（97年度偵字第3782號
），本院判決如下：
    主  文
丙○○、丁○○共同意圖營利，聚眾賭博，均累犯，各處有期徒
刑陸月，如易科罰金，均以新臺幣壹仟元折算壹日。扣案之如附
表編號一至七、九至十一之物均沒收。
乙○○共同意圖營利，聚眾賭博，處有期徒刑肆月，如易科罰金
，以新臺幣壹仟元折算壹日。扣案之如附表編號一至七、九至十
一之物均沒收。
戊○○、甲○○共同意圖營利，聚眾賭博，各處有期徒刑月，
如易科罰金，均以新臺幣壹仟元折算壹日。扣案之如附表編號一
至七、九至十一之物均沒收。
    事  實
一、丙○○、丁○○曾於民國（下同）95年間，因犯賭博罪，經
    本院於95年11月10日以95年度斗簡字第458號判決各判處有
    期徒刑5月，如易科罰金，以銀元300元折算1日，於95年12
    月11日確定，均於96年2月7日易科罰金執行完畢。詎猶不知
    悔改，與乙○○、戊○○及甲○○共同基於在公眾得出入之
    場所賭博及意圖營利供給賭博場所與聚眾賭博之犯意聯絡與
    行為分擔，自97年2月底之某日起至同年4月17日止，由乙○○以每月租金新臺幣（下同）5千元為代價，出租並提供其
    所有位在彰化縣田中鎮○○路○段207號之住宅及申設之00－
    0000000、0000000號室內電話及00－0000000號傳真機，作
    為公眾得出入之場所，由丙○○擔任莊家（俗稱組頭），而
    丁○○、戊○○及甲○○則負責接聽與受理賭客打來之下注
    電話或傳真，設置「六合彩」賭局，供不特定賭客透過上開
    電話及傳真機，以香港政府每星期二、四發行之「六合彩」
    六組中獎號碼為對彩基準，與丙○○對賭，其賭法為由賭客
    以每注10元之代價，簽注俗稱「二星」、「三星」之方式賭
    博財物，如簽中號碼，由丙○○按簽注金額以「二星」57倍
    、「三星」570倍之倍數賠付彩金，若賭客未簽中，則賭資
    均歸丙○○贏得。嗣於97年4月17日晚間9時30分許，為警持
    搜索票在上揭簽賭站查獲，並當場扣得如附表編號1至11 所
    示之物。
二、案經臺中縣警察局刑警大隊報請臺灣彰化地方法院檢察署檢
    察官偵查起訴。
    理  由
一、本案下列引用之供述及非供述證據，經本院依法踐行調查證
    據程序，公訴人及被告丙○○、丁○○、乙○○、戊○○、
    甲○○、及被告丙○○、丁○○之辯護人均不爭執各該證據
    之證據能力，且亦查無依法應排除其證據能力之情形，是後
    述所引用證據之證據能力皆無疑義，合先敘明。
二、上揭犯罪事實，業據被告丙○○、丁○○、乙○○、戊○○
    、甲○○於警詢、偵訊及本院審理時均坦承不諱，且有現場
    查獲照片24張、電腦簽賭畫面翻拍照片8張、中華電信資料
    查詢及雙向通聯資料查詢單在卷可稽，復有扣案之如附表編
    號1至7、9至11所示之物可資佐證，足見被告等人之自白與
    事實相符，本件事證明確，被告等人上開犯行堪以認定。
三、按刑法第268條規定之「供給賭博場所」，係指提供特定處
    所供人從事賭博行為而言；所稱「聚眾賭博」，係指聚集不
    特定人參與賭博之行為。本件被告丙○○、丁○○、乙○○
    、戊○○、甲○○等人基於營利之意圖，由乙○○提供其位
    在彰化縣田中鎮○○路○段207號之住宅及申設之00－0000
    000、0000000號室內電話及00－0000000號傳真機，由丙○○擔任組頭，丁○○、戊○○及甲○○則負責接聽與受理賭
    客打來之下注電話或傳真，供不特定人以電話及傳真賭博「
    六合彩」之行為，自與刑法第268條之意圖營利供給賭博場
    所罪及聚眾賭博罪之構成要件相當。是核被告丙○○、丁○○、乙○○、戊○○、甲○○所為，均係犯刑法第266條第1
    項前段普通賭博罪、第268條之意圖營利供給賭博場所罪、
    意圖營利聚眾賭博罪。被告丙○○、丁○○、乙○○、戊○○、甲○○等人就上揭犯行，有犯意之聯絡及行為之分擔，
    均為共同正犯。被告等五人於前揭時地賭博及意圖營利供給
    賭博場所、聚眾賭博之行為，分別係基於同一之經營賭博為
    業務之犯意，而反覆所為者，無非執行業務所當然，於行為
    概念上，應分別認屬包括一罪、實質一罪。又被告等五人以
    一行為同時觸犯在公眾得出入之場所賭博財物罪、意圖營利
    供給賭博場所罪、聚眾賭博罪等三罪名，為想像競合犯，依
    刑法第55條規定，應從一情節較重之意圖營利聚眾賭博罪處
    斷。查被告丙○○、丁○○曾於95年間，因犯賭博罪，經本
    院於95年11月10日以95年度斗簡字第458號判決各判處有期
    徒刑5月，如易科罰金，以銀元300元折算1日，於95 年12月
    11日確定，均於96年2月7日易科罰金執行完畢乙情，有臺灣
    高等法院被告前案紀錄表可按，其等受有期徒刑之執行完畢
    ，5年以內再犯本件有期徒刑以上之罪，均為累犯，應均依
    刑法第47條第1項之規定加重其刑。爰審酌被告丙○○、丁○○於95年間均有賭博前科，且均為累犯，於97年再犯本件
    賭博犯行，難見其有悛悔之心，且其扣案之傳真機即達5台
    ，足見其賭博之規模不小，本應從重量刑，然被告等人均為
    一般市井小民，尚與黑道集團經營賭博場所並以暴力討債之
    情形有間，而被告乙○○、戊○○、甲○○均無前科，素行
    尚稱良好，而被告乙○○明知其所出租之場所及市內電話業
    據供為賭博場所之用，仍繼續出租與被告丙○○使用，被告
    戊○○、甲○○則受雇於被告丙○○等參與賭博犯行之程度
    ，暨被告等人於為警查獲後均坦承犯行，態度良好等一切情
    狀，分別量處如主文所示之刑，並均諭知易科罰金之折算標
    準。
四、扣案如附表編號1至7、10、11所示之物，係被告丙○○所有
    ，且供其犯本件賭博所用之物，均應依刑法第38條第1項第2
    款之規定宣告沒收。又扣案如附表編號9所示之物，雖被告
    丙○○否認為其供作賭檯上或兌換籌碼處之財物，惟被告戊○○於警詢中證稱係被告丙○○所有供本件賭博所用之財物
    ，應依刑法第266條第2項之規定，不問屬於犯人與否，宣告
    沒收。至扣案如附表編號8所示之物，係由被告戊○○身上
    所扣得，被告戊○○於警詢時供稱係繳納保險費之金額，於
    本院審理時又改稱係農田耕作所得，經本院提示其於警詢時
    之供詞後又改稱係會錢及保險費，惟因尚難證明係在賭檯或
    兌換籌碼處之財物，爰不另宣告沒收。
據上論斷，依刑事訴訟法第299條第1項前段，刑法第28條、第
266條第1項前段、第2項、第268條、第55條、第47條第1項、第
41條第1項前段、第38條第1項第2款，刑法施行法第1條之1第1項
、第2項前段，判決如主文。
本案經檢察官張聖傳到庭執行職務。
中    華    民    國    97    年    6     月    10    日
                        刑事第二庭    法  官  黃齡玉
以上正本證明與原本無異。
如不服本判決，應於判決送達後10日內，向本院提出上訴書狀，
上訴書狀應「敘述具體上訴理由」，並按他造當事人之人數附繕
本。「切勿逕送上級法院」。
中    華    民    國    97    年    6     月    10    日
                                      書記官  施嘉玫
中華民國刑法第266條
（普通賭博罪與沒收物）
在公共場所或公眾得出入之場所賭博財物者，處 1 千元以下罰金
。但以供人暫時娛樂之物為賭者，不在此限。
中華民國刑法第268條
（圖利供給賭場或聚眾賭博罪）
意圖營利，供給賭博場所或聚眾賭博者，處 3 年以下有期徒刑，
得併科3千元以下罰金。
附表：
 ┌──┬─────────┬──────┬───────┐
 │編號│名    稱、數    量│持（所）有人│備          註│
 ├──┼─────────┼──────┼───────┤
 │ １ │傳真機 6台        │丙   ○   ○│              │
 ├──┼─────────┼──────┼───────┤
 │ ２ │計算機 8台        │丙   ○   ○│              │
 ├──┼─────────┼──────┼───────┤
 │ ３ │電腦 2組          │丙   ○   ○│含主機、螢幕、│
 │    │                  │            │印表機各2台   │
 ├──┼─────────┼──────┼───────┤
 │ ４ │電話 2台          │丙   ○   ○│號碼：04－8761│
 │    │                  │            │082、0000000  │
 ├──┼─────────┼──────┼───────┤
 │ ５ │監視器 1組        │丙   ○   ○│含螢幕、鏡頭各│
 │    │                  │            │1個           │
 ├──┼─────────┼──────┼───────┤
 │ ６ │六合彩印章 1批    │丙   ○   ○│              │
 ├──┼─────────┼──────┼───────┤
 │ ７ │賭客電話 1批      │丙   ○   ○│              │
 ├──┼─────────┼──────┼───────┤
 │ ８ │現金新臺幣11萬5千 │戊   ○   ○│              │
 │    │元                │            │              │
 ├──┼─────────┼──────┼───────┤
 │ ９ │現金新臺幣6萬9千9 │丙   ○   ○│              │
 │    │百元              │            │              │
 ├──┼─────────┼──────┼───────┤
 │ １０ │簽賭資料 1批      │丙   ○   ○│              │
 ├──┼─────────┼──────┼───────┤
 │  │簽賭用白板 1個    │丙   ○   ○│              │
 └──┴─────────┴──────┴───────┘


司法院資訊處製作；財團法人民間司法改革基金會備份。
